臺灣屏東地方法院刑事判決　　　　　　 100年度訴字第1141號
公　訴　人　臺灣屏東地方法院檢察署檢察官
被　　　告　黃宥蒼
上列被告因違反毒品危害防制條例案件，經檢察官提起公訴（10
0 年度毒偵字第1631號），本院於準備程序進行中，因被告就被
訴事實為有罪之陳述，經告知簡式審判程序意旨，並聽取公訴人
及被告之意見後，本院合議庭裁定由受命法官獨任依簡式審判程
序審理，判決如下：
    主  文
黃宥蒼施用第一級毒品，處有期徒刑壹年。
    事  實
一、黃宥蒼前於民國94年間因施用毒品案件，經本院以94年度毒
    聲字第603 號裁定送觀察、勒戒後，認無繼續施用毒品之傾
    向，於94年12月7 日執行完畢釋放，並由台灣屏東地方法院
    檢察署檢察官以94年度毒偵字第2333號為不起訴處分確定；
    又於觀察勒戒執行完畢5 年內之98年間因施用毒品案件，經
    本院以98年度訴字290 號判決、98年度訴字第1071號判決分
    別判處有期徒刑9 月、1 年確定，復由本院以99年度聲字第
    325 號裁定定應執行有期徒刑1 年8 月確定。再於98年間因
    施用毒品案件，經本院以98年度訴字第1425號判決判處有期
    徒刑10月確定，與上開有期徒刑接續執行，於99年12月17日
    假釋併付保護管束出監，嗣因假釋中再犯施用毒品案件而遭
    假釋，於100 年11月28日入監執行殘刑（不構成累犯）。詎
    其仍不知戒絕悔改，明知海洛因業經公告列為毒品危害防制
    條例第2 條第2 項第1 款之第一級毒品，不得非法持有、施
    用，竟基於施用第一級毒品海洛因之犯意，於100 年5 月1
    日中午某時許，在其位於屏東縣恆春鎮○○里○○路130 巷
    66號住處內，將第一級毒品海洛因置於其所有之針筒內，以
    注射方式施用第一級毒品海洛因1 次。嗣因為毒品調驗人口
    而於100 年5 月2 日19時30分許，至屏東縣政府警察局恆春
    分局龍水派出所採尿送驗，結果呈嗎啡（海洛因代謝之成分
    ）陽性反應，始悉上情。
二、案經屏東縣政府警察局恆春分局報告台灣屏東地方法院檢察
    署檢察官偵查起訴。
    理  由
一、本件被告黃宥蒼所犯係死刑、無期徒刑、最輕本刑為3 年以
    上有期徒刑以外之罪，其於準備程序就前揭被訴事實為有罪
    之陳述，經告知簡式審判程序之旨，並聽取其與公訴人之意
    見後，本院認無不得或不宜改依簡式審判程序進行之情事，
    依刑事訴訟法第273 條之1 第1 項、第284 條之1 規定，由
    合議庭裁定本件由受命法官依簡式審判程序審理，合先敘明
    。
二、上開犯罪事實，業據被告黃宥蒼本院審理中坦承不諱，又被
    告100 年5 月2 日19時40分為警採集之尿液，經屏東縣政府
    警察局恆春分局員警送台灣檢驗科技股份有限公司，以酵素
    免疫分析法檢驗及氣相層析質譜儀法檢驗結果，確呈嗎啡（
    即海洛因代謝之成分）陽性反應，此有該公司100 年5 月29
    日編號KＺ000000000000號濫用藥物檢驗報告、屏東縣政府警
    察局恆春分局偵辦疑似施用毒品尿液檢體送驗代號與真實姓
    名對照表在卷足稽，上述鑑驗結果，均係檢驗機關本於專業
    知識及以精密儀器或科學檢驗方法所得之結論，自可憑信。
    綜上所述，本案事證明確，被告犯行，應堪認定。
三、被告前於94年間因施用毒品案件，經本院以94年度毒聲字第
    603 號裁定送觀察、勒戒後，認無繼續施用毒品之傾向，於
    94年12月7 日執行完畢釋放，並由台灣屏東地方法院檢察署
    檢察官以94年度毒偵字第2333號為不起訴處分確定；又於觀
    察勒戒執行完畢5 年內之98年間，因施用毒品案件，經本院
    以98年度訴字290 號判決、98年度訴字第10 71 號判決分別
    判處有期徒刑9 月、1 年確定，復由本院以99年度聲字第32
    5 號裁定定應執行有期徒刑1 年8 月確定等情，有台灣高等
    法院被告前案紀錄表1 份在卷可按，是被告已於觀察、勒戒
    執行完畢後5 年內再犯毒品案件，本件雖於5 年後再犯，仍
    應依法論罪科刑（最高法院97年度第5 次刑事庭會議決議意
    旨參照）。
四、查海洛因屬毒品危害防制條例第2 條第2 項第1 款所規定之
    第一級毒品，不得持有、施用，被告竟持以施用，是核其所
    為，係犯毒品危害防制條例第10條第1 項之施用第一級毒品
    罪。其施用前後持有海洛因之低度行為，為施用之高度行為
    所吸收，不另論罪。爰審酌被告前因施用毒品案件，經觀察
    勒戒及刑之宣告執行後，仍不思悔改，徹底去除施用毒品之
    惡習，竟又施用毒品，顯其無戒絕毒品之意且繼續沈淪毒海
    之中，及兼衡其素行狀況、施用毒品對社會治安造成之危害
    ，生活狀況、教育程度、犯後坦承犯行，態度尚佳及公訴人
    之求刑等一切情狀，量處如主文所示之刑。另被告所有供施
    用本案毒品所用之注射針筒1 支，未據扣案，復無證據證明
    現仍存在，爰不為沒收之宣告。
據上論斷，應依刑事訴訟法第273 條之1 第1 項、第299 條第1
項前段，毒品危害防制條例第10條第1 項，判決如主文。
本案經檢察官劉昀到庭執行職務。
中    華    民    國  100     年    12    月    30    日
                  刑事第五庭    法  官  劉怡孜
以上正本證明與原本無異。
如不服本判決應於收受判決後10日內向本院提出上訴書狀，並應
敘述具體理由；其未敘述上訴理由者，應於上訴期間屆滿後20日
內向本院補提理由書（均須按他造當事人之人數附繕本）「切勿
逕送上級法院」。
中    華    民    國   101    年    1     月    2     日
                                書記官  薛慧茹
附錄本案論罪科刑法條：
毒品危害防制條例第10條第1項
施用第一級毒品者，處 6 月以上 5 年以下有期徒刑。